臺灣新北地方法院刑事判決　
110年度審簡上字第35號
上  訴  人  
即  被  告  呂明權


指定辯護人  本院公設辯護人姚孟岑  
上列上訴人即被告因妨害自由等案件，不服本院中華民國110年8
月9日110年度審簡字第302號第一審刑事簡易判決（起訴書案號
：110年度偵緝字第1026號），提起上訴，本院管轄之第二審合
議庭判決如下： 
    主    文
原判決撤銷。
呂明權犯毀損他人物品罪，處拘役拾日，如易科罰金，以新臺幣
壹仟元折算壹日。
　　犯罪事實
一、呂明權不滿與吳宗螢、林柑因租屋搬遷所生之糾紛，竟基於
    恐嚇危害安全及毀損之犯意，於民國109年8月6日10時許，
    在新北市○○區○○路000巷00號吳宗螢與林柑住處前，徒手舉
    起社區柵欄砸向上開住處鐵窗，致表面烤漆損壞，復徒手將
    林柑所有之腳踏車砸向吳宗螢所有車牌號碼000-0000號自用
    小客車，致令腳踏車後嬰兒座椅變形而不堪使用、前開車輛
    右後方烤漆損壞，足生損害於吳宗螢、林柑，並向吳宗螢、
    林柑恫稱：「把你們打死」、「把你們一家人都打死」等加
    害生命之言語，使吳宗螢、林柑心生畏懼，致生危害於安全
    。
二、案經吳宗螢、林柑訴由新北市政府警察局新莊分局報告臺灣
    新北地方檢察署檢察官偵查後起訴。
    理    由
一、證據能力：
  ㈠按被告以外之人於審判外之言詞或書面陳述，除法律有規定
    者外，不得作為證據，刑事訴訟法第159條第1項固有明文。
    惟被告以外之人於審判外之陳述，經當事人於審判程序同意
    作為證據，法院審酌該言詞陳述或書面陳述作成時之情況，
    認為適當者，亦得為證據；當事人、代理人或辯護人於法院
    調查證據時，知有上開刑事訴訟法第159條第1項不得為證據
    之情形，而未於言詞辯論終結前聲明異議者，視為有前項之
    同意，刑事訴訟法第159條之5亦有明文。本判決所引用之各
    項被告以外之人於審判外之陳述，檢察官、被告呂明權及辯
    護人就證據能力均無異議，經審酌相關言詞陳述或書面陳述
    作成時之情況，尚無違法不當或證據力明顯過低之情事，以
    之作為證據應屬適當，而認前揭證據資料均有證據能力。
  ㈡至本判決其餘所引之非供述證據，查無違反法定程序取得之
    情形，被告迄本院言詞辯論終結前，亦未爭執卷內非供述證
    據係非法取得，亦均認具有證據能力。
二、認定犯罪事實所憑之證據及理由： 
  ㈠上揭犯罪事實，業據被告於警詢、偵查、本院準備程序及審
    理時坦承不諱，核與證人即告訴人吳宗螢、林柑於警詢及偵
    查中之指證情節相符，並有錄音檔暨錄音譯文1份及毀損照
    片4張附卷可稽，足認被告上開任意性自白與事實相符。從
    而，本案事證明確，被告犯行洵堪認定，應依法論科。
三、論罪科刑及撤銷改判之理由：
  ㈠核被告所為，係犯刑法第305條恐嚇危害安全罪及同法第354
    條毀損罪。被告所為之毀損行為，乃基於同一犯罪目的，於
    密切接近之時間、地點，為毀損他人物品之行為，各行為之
    獨立性極為薄弱，依一般社會健全觀念，難以強行分離，應
    視為數個舉動之接續施行，合為包括之一行為予以評價，應
    僅論以接續犯之一罪。而被告以一接續犯行，同時侵害告訴
    人林柑、吳宗螢之財產法益，為同種想像競合犯，應從一重
    論以一個毀損罪。又被告同時恐嚇危害告訴人吳宗螢、林柑
    之安全，致其等心生畏懼，係以一行為侵害數個個人法益，
    為同種想像競合犯，亦應從一重論以一個恐嚇危害安全罪。
    再被告所為上開毀損及恐嚇行為，在自然意義上雖非完全一
    致，然犯罪時間及地點密接，數舉動間亦具關聯，顯係基於
    對告訴人2 人有所不滿之同一原因、出於同一目的所為，且
    具行為局部之同一性，在法律上應評價為一行為，方符刑罰
    公平原則。是被告係以一行為觸犯毀損罪及恐嚇危害安全罪
    ，為異種想像競合犯，應從一重論以一個毀損罪處斷。
  ㈡原審以被告罪證明確，予以論罪科刑，固非無見。惟查，被
    告於原審判決後，業與告訴人2人達成和解並賠償所受損害
    ，告訴人2人亦具狀聲請撤回告訴，此有和解書、刑事聲請
    撤回告訴狀各1紙在卷可證，而原審於量刑時未及審酌此對
    被告有利之量刑事由，且因本案量刑之基礎事實業已變更，
    故被告以其業與告訴人2人達成和解為由提起上訴，並請求
    從輕量刑，即非無據，原審判決既有此未洽之處，自難以維
    持，應由本院撤銷改判之。
  ㈢爰審酌被告係成年人，理應知悉在現代民主法治社會中，對
    於任何糾紛之解決，應本諸理性、和平之手段與態度為之，
    詎被告因故與告訴人2人發生爭執後，竟未思以正當方式處
    理，率爾以前揭不法方式恣意破壞告訴人2人之財物，並恐
    嚇告訴人2人，所為誠屬不該。惟念被告犯後始終坦承犯行
    ，且業與告訴人2人達成和解並賠償所受損害，堪認其犯後
    態度尚佳。兼衡個人戶籍資料查詢結果註記被告為高職畢業
    之教育程度，於審理中自陳現在打零工維生，家中沒有人需
    要照顧扶養之家庭與生活狀況等一切情狀，量處如主文所示
    之刑，並諭知易科罰金之折算標準。
　㈣按凡在判決前已經受有期徒刑以上刑之宣告確定者，即不合
    於緩刑條件，至於前之宣告刑已否執行，以及被告犯罪時間
    之或前或後，在所不問，因而前已受有期徒刑之宣告確定者
    ，即不得於後案判決時再予宣告緩刑。反之，如判決前雖受
    有期徒刑以上刑之宣告，然尚未「確定」者，自仍得宣告緩
    刑（最高法院88年度台非字第170號判決意旨參照）。查被
    告另因恐嚇危害安全案件，經本院以110年度簡字第2142號
    判決判處有期徒刑3月在案，嗣經上訴，業經本院第二審法
    院於110年12月14日以110年度簡上字第429號判決撤銷原判
    決改判處拘役40日確定，於本案固可寬認符合刑法第74條所
    定緩刑條件。然按緩刑之宣告，除應具備刑法第74條所定條
    件外，並須有可認為以暫不執行刑罰為適當之情形，始得為
    之，亦屬法院裁判時得依職權自由裁量之事項（最高法院72
    年度台上字第6696號判決意旨參照）。經查被告除本案及前
    述110年度簡上字第429號恐嚇危害安全案件外，尚另因毀損
    、恐嚇危害安全等案件經本院以110年度審簡字第302號判決
    判處拘役30日確定、以110年度簡上字第382號判決判處拘役
    40日、30日，應執行拘役60日，緩刑2年確定，有臺灣高等
    法院被告前案紀錄表及前揭判決電腦列印本在卷可憑。本院
    審酌上情，認對被告所處之刑並無暫不執行為當之情事，爰
    不予宣告緩刑，從而，被告及辯護人此部分所請，自難允准
    ，附此敘明。 
據上論斷，應依刑事訴訟法第455條之1第1項、第3項、第369條
第1項前段、第364條、第299條第1項前段，判決如主文。
本案經檢察官張勝傑提起公訴，檢察官宋有容到庭執行職務。
中　　華　　民　　國　　111 　年　　3 　　月　　7　 　日
                  刑事第二十三庭  審判長法  官  劉安榕
　　　　　　　　　
                                        法  官  傅明華
　　　　　　　　　　　　　　　　　　
                                        法  官  龔書安
上列正本證明與原本無異。
本判決不得上訴。
                                        書記官  石秉弘
中　　華　　民　　國　　111 　年　　3 　　月　　9 　　日
附錄本案論罪科刑法條：
中華民國刑法第305條
以加害生命、身體、自由、名譽、財產之事恐嚇他人，致生危害
於安全者，處2年以下有期徒刑、拘役或9千元以下罰金。

中華民國刑法第354條
毀棄、損壞前二條以外之他人之物或致令不堪用，足以生損害於
公眾或他人者，處2年以下有期徒刑、拘役或1萬5千元以下罰金
。